臺灣臺南地方法院刑事判決　　　　　　100年度簡上字第141號
上　訴　人
即　被　告　李麗鈴
上列上訴人即被告因妨害名譽案件，不服本院於民國100 年5 月
5 日100 年度簡字第344 號判決（聲請簡易判決處刑案號：臺灣
臺南地方法院檢察署100 年度調偵字第69號），提起上訴，本院
管轄之第二審合議庭判決如下：
    主  文
上訴駁回。
李麗鈴緩刑貳年。
    事實及理由
一、本案經本院合議庭審理結果，認第一審判決以上訴人即被告
    李麗鈴涉犯刑法第309 條第1 項之公然侮辱罪及同法第310
    條第2 項之散佈文字誹謗罪，係以一刊登文字之行為同時觸
    犯上開二罪名，為想像競合犯，從一重之散佈文字誹謗罪處
    斷，判處拘役20日，並諭知如易科罰金以新臺幣（下同）1
    千元折算1 日。核其認事用法均無違誤，量刑亦屬適當，應
    予維持，並引用第一審刑事簡易判決書所記載之事實、證據
    及理由（如附件）。
二、上訴意旨略以：伊業與告訴人達成和解，請求給予緩刑等語
    。
三、按被告既為有罪之陳述，是原審以被告犯罪事實明確，依刑
    事訴訟法第449 條第1 項前段、第3 項、第454 條第2 項，
    刑法第309 條第1 項、第310 條第2 項、第55條、第41條第
    1 項前段，刑法施行法第1 條之1 之規定，並審酌被告之素
    行、智識程度，並無前科紀錄，犯後坦承犯行，僅因租屋嫌
    隙即任意於公開之BBS 站台上，以負面評價之文字抽象謾罵
    及具體指摘告訴人郭淑瑾，且至原審判決前尚未能與告訴人
    就民事賠償事宜達成和解及告訴人所受損害等一切情狀，量
    處拘役20日，並諭知以1 千元折算1 日之易科罰金之折算標
    準，已詳載其量刑之理由，其認事用法並無違誤，量刑亦屬
    妥適。上訴人即被告猶執前詞提起上訴，為無理由，應予駁
    回。末查，被告前未曾因故意犯罪而受有期徒刑以上刑之宣
    告，有臺灣高等法院被告前案紀錄表1 份在卷為憑，其因一
    時失慮，觸犯刑章，事後已深具悔意，現已與告訴人以8 萬
    元達成和解，賠償告訴人之損害，並已於100 年8 月3 日在
    BBS 站台上刊登道歉文，此有本院調解案件進行單及調解筆
    錄各1 紙附卷（詳本院卷第40頁、第42頁）可按，告訴人並
    當庭表示願意原諒被告，是本院認被告經此偵審教訓，當知
    警惕，信無再犯之虞，應以暫不執行其刑為適當，併依刑法
    第74條第1 項第1 款之規定，宣告緩刑2 年，以勵自新。
據上論斷，應依刑事訴訟法第455 條之1 第1 項、第3 項、第36
8 條、第373 條，刑法第74條第1 項第1 款，判決如主文。
本案經檢察官何珩禎到庭執行職務。
中    華    民    國   100    年    10    月    25    日
                  刑事第十庭  審判長法  官  鄭燕璘
                                    法  官  陳淑勤
                                    法  官  劉秀君
以上正本證明與原本無異。
本件不得上訴。
                                    書記官  鄭佩玉
中    華    民    國  100     年    10    月    25    日